臺灣基隆地方法院刑事判決　　　　　　　 94年度訴字第860號
公　訴　人　臺灣基隆地方法院檢察署檢察官
被　　　告　乙○○
　　　　　　　　　　（另案在臺灣基隆監獄執行中）
上列被告因違反毒品危害防制條例案件，經檢察官提起公訴（94
年度毒偵字第2418號），本院合議庭裁定由受命法官獨任進行審
判，經改依簡式審判程序審理後判決如下：
    主      文
乙○○施用第一級毒品，累犯，處有期徒刑捌月；又施用第二級
毒品，累犯，處有期徒刑陸月。應執行有期徒刑壹年。
    事      實
一、乙○○前因違反麻醉藥品管理條例案件及肅清煙毒條例案件
    ，分經本院判處有期徒刑5 月、3 年3 月確定，二罪經本院
    裁定應執行刑為有期徒刑3 年7 月確定，於民國88年10月18
    日假釋出監。復因轉讓第一級毒品案件，經臺灣臺北地方法
    院判處有期徒刑1 年1 月確定。嗣其前所受假釋之宣告經撤
    銷，應執行殘刑1 年9 月23日，與前揭有期徒刑1 年1 月接
    續執行後，於92年8 月6 日假釋出監，同年9 月12日假釋期
    滿未經撤銷假釋，未執行之刑以已執行論，而視為執行完畢
    。
二、乙○○又因施用第一級毒品案件，經臺灣臺北地方法院裁定
    送觀察勒戒後，認有繼續施用毒品之傾向，再經同院裁定送
    強制戒治，經執行強制戒治後，於89年12月18日停止戒治付
    保護管束，90年5 月25日保護管束期滿執行完畢，並經臺灣
    臺北地方法院檢察署檢察官於90年6 月14日以90年度戒毒偵
    字第138 號為不起訴處分確定。再因連續施用第一級毒品案
    件，經臺灣高等法院於94年6 月29日，以94年度上訴字第80
    9 號判處有期徒刑10月，該判決於94年8 月3 日確定（尚未
    執行）。又因連續施用第二級毒品案件，經臺灣高等法院於
    94年7 月13日判處有期徒刑7 月，該判決於94年9 月5 日確
    定（尚未執行）。詎其仍未戒斷毒癮，於強制戒治執行完畢
    後之5 年以內，復分別基於施用第一級毒品海洛因及第二級
    毒品安非他命之犯意，於94年9 月4 日晚間六、七時許，在
    基隆市○○路212 巷19弄3 號1 樓住處，先以將第一級毒品
    海洛因摻水注入注射針筒，再施打肌肉之方式，施用第一級
    毒品海洛因1 次，再以將第二級毒品安非他命置於玻璃球內
    加熱燒烤之方式，施用第二級毒品安非他命一次。嗣於94年
    9 月5 日，經警持搜索票在基隆市○○○街57之1 號10樓查
    獲。
三、案經基隆市警察局第四分局移送臺灣基隆地方法院檢察署檢
    察官偵查後起訴。
    理      由
壹、程序事項
    本件被告乙○○所犯者非為死刑、無期徒刑、最輕本刑為3
    年以上有期徒刑之罪或高等法院管轄第一審案件，其於準備
    程序進行中，先就被訴事實為有罪之陳述，經告知其簡式審
    判程序之旨，並聽取公訴人、被告之意見後，本院業已依刑
    事訴訟法第273 條之1 第1 項之規定，裁定由受命法官獨任
    以簡式審判程序進行本案之審理。
貳、實體事項
一、上開事實有下列證據足以證明：
  (一)被告之供述：
    上揭事實，業據被告於本院準備程序及審理中坦承在卷，其
    自白核與下列事證相符，可以採信。
  (二)台灣尖端先進生技醫藥股份有限公司濫用藥物尿液檢驗報告
    1 紙：
    被告為警查獲後所採集之尿液，經以氣相層析質譜儀法為確
    認檢驗後，呈安非他命類（安非他命、甲基安非他命）及鴉
    片類（嗎啡、可待因）之陽性反應。
  (三)臺灣高等法院被告前案紀錄表1 份：
    被告因施用毒品案件，最近一次執行強制戒治，於90年5 月
    25日保護管束期滿執行完畢。
二、論罪科刑之理由：
  (一)按海洛因、安非他命分係毒品危害防制條例第2 條第2 項第
    1 款、第2 款所定之第一級毒品、第二級毒品，被告予以施
    用，核其所為，係犯毒品危害防制條例第10條第1 項、第2
    項之施用第一級、第二級毒品罪。又被告因施用而持有第一
    級毒品海洛因、第二級毒品安非他命，其持有第一級毒品與
    第二級毒品之低度行為應為施用第一級毒品與第二級毒品之
    高度行為所吸收，不另論罪。
  (二)被告分別施用第一級毒品、第二級毒品，犯意各別，行為不
    同，應予分論併罰。
  (三)被告前曾受如事實欄所載有期徒刑執行完畢，於5 年以內再
    犯本件有期徒刑以上之罪，為累犯，應依法就其所犯上開二
    罪，分別加重其刑。
  (四)爰審酌被告犯罪之動機、曾有多次施用毒品前科，仍不思悔
    改，一再施用毒品，顯見其缺乏戒斷之決心，有較長期與社
    會隔絕之必要，及其犯罪後坦承犯行，所犯施用毒品行為係
    戕害自己身心健康，尚未危及他人等一切情狀，分別量處如
    主文所示之刑，並定其應執行刑。
三、應適用之法律：
　　刑事訴訟法第273 條之1 第1 項、第310 條之2 、第454 條
    第1 項、第299 條第1 項前段，毒品危害防制條例第10條第
    1 項、第2 項、第23條第2 項，刑法第11條前段、第47條、
    第51條第5 款。
四、對於本件判決如有不服，得自收受送達後10日內，向本院提
    出上訴書狀，上訴於臺灣高等法院。
本案經檢察官甲○○到庭執行職務。
中　　華　　民　　國　　94　　年　  12　　月　　30　　日
                  刑事第二庭法  官  劉桂金
以上正本證明與原本無異。
對於本件判決如有不服，應於收受送達後10日內，向本院提出上
訴書狀，上訴於臺灣高等法院，並按他造當事人之人數附具繕本
。
中　　華　　民　　國　　94　　年　  12　　月　　30　　日
                            書記官  丁文宏
附錄論罪法條：
毒品危害防制條例第10條：
施用第1 級毒品者，處6 月以上5 年以下有期徒刑。
施用第2 級毒品者，處3 年以下有期徒刑。
